臺灣新北地方法院板橋簡易庭小額民事判決
111年度板小字第360號
原      告  華南產物保險股份有限公司

法定代理人  陳文智  
訴訟代理人  林唯傑  
複代理人    林鼎鈞  
被      告  許起裕  
訴訟代理人  謝勝偉  
上列當事人間請求侵權行為損害賠償事件，於中華民國111年3月
15日辯論終結，本院判決如下：
    主  文
被告應給付原告新台幣貳萬伍仟壹佰伍拾玖元，及自民國一百一
十年十二月二十五日起至清償日止，按年息百分之五計算之利息
。
原告其餘之訴駁回。
訴訟費用新台幣壹仟元由被告負擔十分之四即新臺幣肆佰元，餘
由原告負擔。
本判決原告勝訴部分得假執行。
    事實及理由要領
一、原告主張：原告承保劉麗純所有車號000-0000（下稱系爭車
    輛）自小客車車體損失險，系爭車輛由駕駛李昭逸於民國（
    下同）109年9月23日上午11時55分在新北市○○區○○路000號
    地下停車場，遭被告駕駛車號000-0000之車輛撞擊致系爭車
    輛受損，本件系爭車輛經送廠修復後，合理必要費用新臺幣
    （下同）98948元(零件62998元、工資35950元）。而原告已
    依保險契約給付被保險人車輛維修費用，故依保險法第53條
    之規定得向被告行駛代位求償權。惟查，本件事故雙方互負
    過失責任，故原告僅請求百分之七十原告賠付之車損費用即
    69264元。為此，爰依保險法第53條第1項、民法第191-2條
    、第184條第1項、第196條之法律關係提起本訴，求為判決
    ：被告應給付原告69264元及自起訴狀繕本送達翌日起至清
    償日止，按年息百分之5計算之利息等語。
二、被告則以：雙方都有過失，責任應該各一半，且零件部分亦
    應予折舊各等語。
三、法院之判斷
（一）本件依承辦員警即新北市政府警察局土城分局員警趙覺元
      所製作非道路交通事故現場圖記載：A車由地下2樓往地下
      1樓直行，上坡後與右轉之B車發生撞擊。A車撞擊點為右
      前車頭，B車撞擊點為左前車頭等語，此有新北市政府警
      察局土城分局110年12月14日新北警土交字第1103730967
      號函附非道路交通事故現場圖在卷可稽。足見A、B二車均
      有會車不慎疏未注意車前狀況之疏失，同為肇事原因，應
      各負二分之一之肇事責任，應堪認定。
（二）按被保險人因保險人應負保險責任之損失發生，而對於第
      三人有損失賠償請求權者，保險人得於給付賠償金額後，
      代位行使被保險人對於第三人之請求權，保險法第53條第
      1項前段定有明文；又因故意或過失，不法侵害他人之權
      利者，負損害賠償責任。汽車、機車或其他非依軌道行駛
      之動力車輛，在使用中加損害於他人者，駕駛人應賠償因
      此所生之損害，民法第184條第1項前段、第191條之2前段
      亦分別定有明文。復按損害之發生或擴大，被害人與有過
      失者，法院得減輕賠償金額，或免除之。...前二項之規
      定，於被害人之代理人或使用人與有過失者，準用之，民
      法第217條第1項、第3項亦定有明文。本件被告應負二分
      之一之肇事責任，已如前述。查系爭原告所承保系爭車輛
      係106年7月出廠，修復費用計98948元(零件62998元、工
      資35950元），有原告提出之行車執照、統一發票及估價
      單在卷足稽。而本件系爭車輛之修理，既以新零件更換被
      損害之舊零件，並重新烤漆，則原告以之作為修理費作為
      損害賠償之依據時，自仍應將折舊部分予以扣除。本院依
      行政院公布之固定資產耐用年數表及固定資產折舊率表，
      即系爭車輛之耐用年數為五年，依定率遞減法每年折舊千
      分之三六九，其最後一年之折舊額，加歷年折舊累積額，
      總和不得超過該資產成本原額之十分之九之計算方法，又
      依「營利事業所得稅結算申報查核準則」第九十五條第八
      項規定：「固定資產提列折舊採用定率遞減法者，以一年
      為計算單位，其使用期間未滿一年者，按實際使用月數相
      當於全年之比例計算之，不滿一月者，以月計」。本件系
      爭車輛於106年7月出廠，迄事故發生日即109年9月23日止
      ，系爭車輛已使用3年3月，故原告所得請求之零件費用為
      14368（元以下四捨五入），至工資35950元則均得請求，
      是以，原告得請求金額為50318元（14368元＋35950元＝503
      18元），惟原告保車駕駛張薈莉亦與有過失，已如前述，
      則依過失相抵，原告僅得請求二分之一即25159元（元以
      下四捨五入）。則原告之請求，在25159元之範圍內為有
      理由，逾此範圍之請求則為法所不許。
（三）從而，原告依侵權行為損害賠償及保險代位之法律關係訴
      請被告給付25159元，及自起訴狀繕本送達翌日即110年12
      月25日起至清償日止，按年息5％計算之法定遲延利息，此
      部分自應准許；逾此部分之請求，為無理由，應予駁回。
四、本件係民事訴訟法第436條之8所定之小額訴訟事件，原告勝
    訴部分，應依同法第436條之20之規定，依職權宣告假執行
    。
中　　華　　民　　國　　111 　年　　4 　　月　　12　　日
                  臺灣新北地方法院板橋簡易庭
                      法      官  李崇豪
上列為正本係照原本作成。
如不服本判決，應於收受送達後20日內以違背法令為理由向本院
提出上訴狀（上訴理由依法應表明一、原判決所違背之法令及其
具體內容。二、依訴訟資料可認為原判決有違背法令之具體事實
。）如於本判決宣示後送達前提起上訴者，應於判決送達後20日
內補提上訴理由書（須附繕本），如未於上訴後20日內補提合法
上訴理由書，法院得逕以裁定駁回上訴。
中　　華　　民　　國　　111 　年　　4 　　月　　12　　日
                      書  記  官  葉子榕 
附表
-----
折舊時間           金額
第1年折舊值        62,998×0.369=23,246
第1年折舊後價值    62,998-23,246=39,752
第2年折舊值        39,752×0.369=14,668
第2年折舊後價值    39,752-14,668=25,084
第3年折舊值        25,084×0.369=9,256
第3年折舊後價值    25,084-9,256=15,828
第4年折舊值        15,828×0.369×(3/12)=1,460
第4年折舊後價值    15,828-1,460=14,368